臺灣高雄地方法院刑事判決　　　　　　　　　　　　九十一年度易字第二四五號
　　公　訴　人　臺灣高雄地方法院檢察署檢察官
　　被　　　告　丙○○
右列被告因竊盜等案件，經檢察官提起公訴（九十一年度偵字第七七號），本院判
決如左：
    主  文
丙○○連續竊盜，處有期徒刑參月，如易科罰金，以參佰元折算壹日；又偽造署押，
足以生損害於公眾及他人，處有期徒刑參月，如易科罰金，以參佰元折算壹日，附表
所示之物沒收。應執行有期徒刑伍月，如易科罰金，以參佰元折算壹日。附表所示之
物沒收。
    事  實
一、丙○○於民國八十六年間，因違反麻醉藥品管理條例案件，分別經判處有期徒刑
    六月、五年四月，經定應執行刑五年八月，於八十六年九月十七日入監執行，於
    八十九年七月一日縮短刑期假釋出獄（嗣已遭撤銷假釋，迄今尚未執行完畢，不
    構成累犯前科）。
二、丙○○於九十年十月間，在高雄市鹽埕區五福派出所附近，拾獲邱基弘之身分證
    一張（係於同年十月一日上午九時許，在高雄市鹽埕區遺失），明知係他人遺失
    之物，竟因當時另案遭通緝而為逃避查緝，即意圖為自己不法之所有而予侵占入
    己，並隨身攜帶以備為警查獲時可供查驗。嗣丙○○另基於意圖為自己不法所有
    之概括犯意，先於九十年十二月八日中午十二時許，在高雄市前金區○○○路一
    四七號前，竊取戊○○所使用停放於該處、鑰匙未拔下之車號ＪＴＶ—二八七號
    機車一輛（車主為邱佳慧，以下簡稱Ａ車），得手後供己騎乘；又於同年十二月
    二十五日起至同年月三十日之間某時，在其與其叔叔丁○○同住位於高雄市之「
    華陽飯店」樓下，將不知情之丁○○於同年月二十五日向乙○○借得而尚未歸還
    之車號ＧＧＡ—一五八號機車（車主係乙○○之弟弟即曾建昌，以下簡稱Ｂ車）
    車牌一面，拆卸後換裝於前述竊得之Ａ車上使用（尚無證據證明其對此車牌具有
    不法所有之意圖）【經換裝車牌後之機車，以下簡稱ＡＢ車】；嗣丙○○復承前
    竊盜之概括犯意，於同年十二月三十日下午二時許，在高雄市○○區○○路二０
    六號前，徒手竊取甲○○停放在該處、車號ＹＱ—０一二六號自小客車（未上鎖
    ）上，價值約新台幣（下同）九千元之ＦＥＮＤＩ牌皮包一只（內有甲○○健保
    卡一張），得手後，適不知情之丁○○騎乘ＡＢ車前往搭載丙○○，迨於同日下
    午三時許，行經高雄市○○區○○路八七二號前時，為警盤查而查獲前述竊盜犯
    行。而丙○○於警方盤查訊問時，即出示前揭侵占後隨身攜帶之邱基弘身分證，
    佯裝為邱基弘本人，並基於偽造署押之單一犯意，在高雄市政府警察局三民第二
    分局警員於同日製作之搜索扣押筆錄上，接續偽造「邱基弘」姓名署押二枚於其
    上（偽造之署押詳見附表一），足以生損害於邱基弘及警察機關偵辦案件之正確
    性。
三、案經高雄市政府警察局三民第二分局移送臺灣高雄地方法院檢察署檢察官偵查起
    訴。
    理  由
一、訊據被告丙○○對於右揭事實坦承不諱，核與被害人邱基弘、戊○○、甲○○分
    別指述其等物品遺失、遭竊之情節相符，亦與證人乙○○、丁○○與查獲警員盧
    志霖分別證述之情節大致相符，復有車輛尋獲電腦輸入單一紙、贓物認領保管收
    據三紙、載有被告偽簽「邱基弘」署押二枚之高雄市警察局三民二分局搜索扣押
    筆錄一份在卷可證，是以被告之任意性自白核與事實相符，堪信為真實。至公訴
    意旨另認：(1)被告於九十年十二月八日竊取被害人戊○○所使用Ａ車之犯行，係
    與證人丁○○共同犯之一節，經查，證人丁○○業已堅決否認有共犯之情，而被
    告亦堅稱：係單獨一人行竊Ａ車等語，此外，復無任何證據足證證人丁○○與被
    告丙○○就此部分犯行具有犯意聯絡及行為分擔，自難認證人丁○○為此部分犯
    行之共同正犯，此部分公訴意旨容有未洽；(2)證人丁○○於九十年十二月二十五
    日向證人乙○○借得Ｂ車後，竟意圖為自己不法所有將之侵占入己而涉有侵占犯
    行一節，惟查，證人乙○○乃自承：將Ｂ車借予丁○○後，數日後我即因逃兵案
    件被憲兵隊抓到等語，而依本院卷附國防部南部地方軍事法院檢察署軍事檢察官
    執行指揮書之記載，可知乙○○係於九十年十二月二十九日為高雄市憲兵隊緝獲
    ，亦即證人丁○○僅使用該車不到四日，是尚難因丁○○於四日內尚未歸還該車
    遽認其涉有侵占犯行，此公訴意旨亦有未洽，從而被告將Ｂ車車牌換裝於他車使
    用之行為，亦無從認定係構成收受贓物或竊盜犯嫌，均併此敘明。綜上所述，本
    案事證明確，被告犯行堪予認定。
二、核被告所為，係犯刑法第三百三十七條之侵占遺失物罪、第三百二十條第一項之
    普通竊盜罪及第二百十七條第一項之偽造署押罪。被告於同一時、地先後在同一
    份搜索扣押筆錄上偽簽「邱基弘」署押二次之行為，乃基於單一犯意接續為之，
    為接續犯，仍屬實質上一罪。被告所犯二次竊盜犯行，時間緊接、方法相近，觸
    犯構成要件相同之罪，顯係基於概括犯意而為，為連續犯，應論以一罪並依法加
    重其刑。被告所犯侵占遺失物與偽造署押兩罪之間，有方法、目的之牽連犯關係
    ，應從一重論以偽造署押罪，公訴意旨認上開二罪應予分論併罰，尚有未洽，附
    此敘明。又被告所犯前開連續竊盜罪與偽造署押罪之間，乃犯意各別、行為互殊
    ，應予分論併罰。再者，被告於八十六年間，因違反麻醉藥品管理條例案件，分
    別經判處有期徒刑六月、五年四月，經定應執行刑五年八月，於八十六年九月十
    七日入監執行，於八十九年七月一日縮短刑期假釋出獄（嗣已遭撤銷假釋，迄今
    尚未執行完畢，不構成累犯前科）等情，有臺灣高雄地方法院檢察署刑案查註紀
    錄表、臺灣高等法院被告全國前案紀錄表、本院被告院內索引卡紀錄表及本院法
    務部在監在押資料表各一紙在卷可憑，審酌被告之前開素行不佳，及其犯罪動機
    、方法、所生危害及犯罪後態度等一切情狀，分別量處如主文所示之刑，並諭知
    易科罰金之折算標準，復定其應執行之刑及諭知易科罰金之折算標準。至被告所
    偽造如附表所示之「邱基弘」署押二枚，應依刑法第二百十九條規定，不問屬於
    犯人與否，均予以宣告沒收。
據上論斷，應依刑事訴訟法第二百九十九條第一項前段，刑法第五十六條、第三百二
十條第一項、第三百三十七條、第二百十七條第一項、第五十五條、第五十一條第五
款、第四十一條第一項、第二百十九條，罰金罰鍰提高標準條例第一條前段、第二條
，判決如主文。
中      華      民      國      九十一      年    十    月      十七    日
                                  臺灣高雄地方法院刑事第六庭
                                      法  官  周玉群
右正本證明與原本無異。
如不服本判決，應於判決送達後十日內，向本院提出上訴狀。
                                      書記官  陳瓊芳
中      華      民      國      九十一      年    十    月      十七    日
附表：
┌───────────────────────────────────┐
│被告於九十年十二月三十日在高雄市政府警察局三民第二分局搜索扣押筆錄上，│
│偽造之「邱基弘」署押二枚                                              │
└───────────────────────────────────┘
附錄本案論罪科刑法條：
刑法第三百二十條第一項 (普通竊盜罪、竊佔罪)
  意圖為自己或第三人不法之所有，而竊取他人之動產者，為竊盜罪，處五年以下有
  期徒刑、拘役或五百元以下罰金。
刑法第三百三十七條 (侵占遺失物罪)
  意圖為自己或第三人不法之所有，而侵占遺失物、漂流物或其他離本人所持有之物
  者，處五百元以下罰金。
中華民國刑法第二百十七條第一項(偽造印章印文或署押罪)
  偽造印章、印文或署押，足以生損害於公眾或他人者，處三年以下有期徒刑。
